臺灣高等法院臺中分院刑事裁定          100年度抗字第939號
抗  告  人
即  受刑人  楊靖堯
上列抗告人因聲請定應執行刑案件，不服臺灣彰化地方法院中華
民國100 年8 月22日裁定（100 年度聲字第1619號），提起抗告
，本院裁定如下：
    主  文
抗告駁回。
    理  由
一、抗告意旨略以：抗告人即受刑人楊靖堯（下稱抗告人）所犯
    附表編號1 至3 之竊盜等3 罪，經法院判決各處以有期徒刑
    5 月，其中附表編號2 、3 曾合併定應執行刑為有期徒刑8
    月。然抗告人卻遭原審裁定合併處以應執行有期徒刑2 年2
    月，實屬過重，為此依法提起抗告，請撤銷原裁定並另為適
    當之裁定云云。
二、按裁判確定前犯數罪者，併合處罰之，有二裁判以上者，依
    刑法第51條之規定，定其應執行之刑，同法第50條、第53條
    分別定有明文。次按法院就自由裁量權之行使，除不得逾越
    法律所規定範圍之外部性界限外，另應受比例原則、公平正
    義原則之規範，謹守法律秩序之理念，體察法律之規範目的
    ，使其結果實質正當，合於裁量之內部性界限，俾與立法本
    旨相契合。刑法第51條第5 款規定數罪併罰，宣告多數有期
    徒刑者，應於各刑中之最長期以上，各刑合併之刑期以下，
    定其應執行之刑期，但不得逾30年，其就數罪併罰，固非採
    併科主義，而係採限制加重主義，就俱發各罪中，以最重之
    宣告刑為基礎，由法院參酌他罪之宣告刑，裁量加重定之，
    且不得逾法定之30年最高限制，此即外部性界限。法院為裁
    判時，2 者均不得有所踰越。在數罪併罰，有2 裁判以上，
    定其應執行之刑時，固屬於法院自由裁量之事項，然仍應受
    前揭外部性界限及內部性界限之拘束（最高法院94年度台非
    字第233 號、96年度台上字第7583號、97年度台上字第2017
    號判決意旨參照），合先敘明。又關於刑之量定，係實體法
    上賦予法院得為自由裁量之事項，倘其未有逾越法律所規定
    之範圍，或濫用其權限，即不得任意指摘為違法。且在同一
    犯罪事實與情節，如別無其他加重或減輕之原因，下級審量
    定之刑，亦無過重或失輕之不當情形，則上級審法院對下級
    審法院之職權行使，原則上應予尊重（最高法院75年度臺上
    字第7033號判例意旨，及85年度臺上字第2446號判決意旨可
    資參照）。
三、經查，本件抗告人所犯如附表所示之5 罪，先後經臺灣彰化
    地方法院判處如附表所示之刑，均經分別確定在案，其中附
    表編號2 、3 之罪曾經臺灣彰化地方法院以100 年度易字第
    459 號判決合併定應執行刑為有期徒刑8 月，附表編號4 、
    5 之罪曾經臺灣彰化地方法院以100 年度訴字第560 號判決
    合併定應執行刑為有期徒刑1 年2 月，有附表所示各判決書
    及臺灣高等法院被告前案紀錄表在卷可稽。嗣經檢察官就附
    表所示5 罪聲請定其應執行之刑，原審法院審核卷證結果，
    認其聲請為正當，依刑事訴訟法第477 條第1 項，刑法第53
    條、第51條第5 款，裁定其應執行刑為有期徒刑2 年2 月，
    其所定應執行刑係在各宣告刑中刑期最長之有期徒刑10月以
    上，各刑合併之有期徒刑2 年7 月以下之範圍內，合於刑法
    第51條第5 款所規定之外部界限；且係在附表編號1 有期徒
    刑5 月、附表編號2 、3 原定應執行刑8 月及附表編號4 、
    5 原定應執行1 年2 月，合併加總之刑期2 年3 月（5 月＋
    8 月＋1 年2 月＝2 年3 月）以下之範圍內，其定應執行刑
    之結果並非較不利於被告，而未逾自由裁量之內部界限。揆
    諸前揭說明，自難認原審法院就本件裁量權之行使，有何違
    法或不當之處。抗告意旨固稱原裁定就本件抗告人所犯之「
    3 罪」，所定應執行刑有量刑過重之虞，惟本件聲請定應執
    行刑案件有附表編號1 至5 等「5 罪」，抗告意旨顯未注意
    及於附表編號4 、5 之罪，致認原審之定刑失當，其抗告為
    無理由，應予駁回。
四、據上論斷，應依刑事訴訟法第412 條，裁定如主文。
中    華    民    國   100    年    11    月    29    日
            刑事第十一庭   審判長法  官   郭  同  奇
                                 法  官   許  冰  芬
                                 法  官   陳  慧  珊
以上正本證明與原本無異。
如不服本裁定，應於收受送達後五日內向本院提出抗告書狀(須附
繕本)。
                                 書記官   洪  麗  華
中    華    民    國   100    年    11    月    30    日